# 请问陈版主和各位网友请教三个情况的会计处理

提问人：dlk7 时间：2013-09-12 19:16:36
1. 政府无偿向公司提供一块土地，条件是土地必须用于生产并且雇佣不少于 200 名的本地职工
根据IFRS，土地的公允价值应该计入损益还是权益？ 如果招聘的本地员工工资大大高于从外地招聘的员工，应如何会计处理 假设政府若干年后可收回土地及建筑，或让公司继续有偿或无偿使用，该分别如何会计处理
2. 公司有一物业，成本 1500 万，公允价值 6000 万，现已 2000 万出售给非关联方，并且合同规定受让方需持有物业至少 2 年，公司可在 2 年内已 2500 万元回购。
该交易实质是啥 公司可否确认收入及利润 回购时的会计处理
3. 航空公司与飞机制造商签订了一项不可取消、不可更改的长期合同，规定了价格， 30 个月后交货时一次付清航空公司签订合同时是否可以确认资产或负债 一年后飞机价格上升5%，可否确认资产增值利得 一年后飞机价格下降5%，可否确认损失和负债

回答人：chenyiwei
1 、如果政府不因此在企业的净资产中享有权益的，应按IAS 20作为与资产相关的政府补助处理。本地员工工资水平高于外地员工这一情况对该项政府补助的性质判断不产生影响。 2 、由于回购价格远低于公允价值，预计回购很可能实现，因此可以理解为以该物业为质押取得借款，比照售后回购处理。 3 、除非构成亏损合同，否则待执行合同不确认资产和负债。